# 请教陈版，国有企业利润一直为负，是否可以无偿补助其他企业？

提问人：w_huajie 时间：2018-07-13 23:26:01
陈版，有一个是国有集团公司的子公司，在去年 2017 年刚成立，当时由集团公司注资一部分， 2018 年 5 月又增资了一部分，子公司的利润一直为负，现在市政府要求子公司无偿补助一个外资企业，金额有 8000 万左右，请问这个该无偿补助合理吗，有什么风险吗？如果市政府确定要求该子公司无偿补助的话，该怎么处理会比较合适？

回答人：chenyiwei
一般情况下，应执行其所属国资委对企业对外捐赠的相关管理制度，如中央企业应当执行《国务院国资委关于加强中央企业对外捐赠管理有关事项的通知》（国资发评价[2009]317号）等相关规定。 但此处的捐赠，很可能是企业代政府履行补助职能（特别是该企业本身是政府融资平台类企业的情况下），严格来说当然存在不合规之处，且损害了企业的独立性，但在实际操作中可能不少见。建议就这样操作的法律风险问题咨询律师专业意见，并就该补助事项的真实性和依据与相关政府部门、受赠的外资企业等访谈确认，核实真实性，在此基础上谨慎处理。个人理解，如果本企业有招商引资方面职能，且据此从政府获得收入的，则也不排除将补助支出计入营业成本；但更多情况下，似乎应当将代政府支付的补助款按权益性/交易原则处理。

提问人：w_huajie 时间：2018-07-14 11:14:12
谢谢陈版！最后说的将代政府支付的补助款按权益性/交易原则处理，是指作为对外资企业的投资，代政府持有股份吗，然后再依据与市政府的协议确定是名义股东还是实际股东吗？我们公司目前有考虑两种方案，一种是通过减资进行补助，另一种是通过负债筹资进行补助，这两种方案可行吗？

回答人：chenyiwei
要结合具体的背景进行分析，请提供该事项的详细背景信息？

提问人：w_huajie 时间：2018-07-17 18:32:11
您好，陈版，该事项的具体情况如下： 我司代表市政府作为某国际健康城的投资和承建单位，现与甲公司签订战略合作协议，由甲公司负责引进人才、管理团队，并在健康城建设和管理“国际医院”。 我司的义务： 1 、我司需按照项目用房建筑面积补贴甲公司装修费用 8000 万元。 2 、我司向“国际医院”补贴资金。 3 、甲公司每引进一名相关人才，我司提供每年 50 万元的引进奖励。
以上是该事项的具体情况，我司目前利润一直为负。想请问以上协议约定的内容合理吗？如何处理较为合适？谢谢陈版！

回答人：chenyiwei
本公司实际上是代表政府，向甲公司提供补助。从你所说情况看并未表明本企业可以从中获取经济利益。实质上相当于将补助款转移给政府，由政府对甲公司补贴，所以建议按权益性/交易原则处理。